【裁判字號】    98,訴,1372
【裁判日期】    990304
【裁判案由】    違反毒品危害防制條例
【裁判全文】
臺灣臺南地方法院刑事裁定              98年度訴字第1372號
公  訴  人  臺灣臺南地方法院檢察署檢察官
被      告  丙○○
指定辯護人  本院公設辯護人  乙○○
被      告  己○○
選任辯護人  裘佩恩律師
            林志雄律師
上列被告等因違反毒品危害防制條例案件，經檢察官提起公訴（
97年度偵字第13034、15345、15934號），本院判決如下：
    主  文
丙○○犯如附表一所示之罪，各處如附表一所示之主刑及從刑。
應執行有期徒刑拾捌年，扣案之0000000000號行動電
話門號卡壹張沒收；因販賣第一、二、三級毒品所得共新臺幣參
仟元沒收之（其中新臺幣伍佰元與己○○連帶沒收之），如全部
或一部不能沒收時，以其財產抵償之（其中新臺幣伍佰元，以其
與己○○之財產連帶抵償之）。
己○○犯如附表二所示之罪，各處如附表二所示之主刑及從刑。
應執行有期徒刑拾伍年陸月，扣案之0000000000號行
動電話門號卡壹張沒收；因販賣第一級毒品所得新臺幣伍佰元與
丙○○連帶沒收之，如全部或一部不能沒收時，以其與丙○○之
財產連帶抵償之。
己○○其餘被訴部分無罪。
    事  實
一、丙○○明知海洛因、愷他命分別係毒品危害防制條例第二條
    第二項第一、三款所明定之第一級及第三級毒品，不得持有
    、轉讓或販賣，竟基於販賣海洛因、愷他命營利及無償轉讓
    愷他命之犯意，以其所持用之0000000000號行動
    電話門號作為聯絡工具，為下列販賣或轉讓毒品行為：
(一)於民國九十七年七月三十一日晚間十一時五十分許，在位於
    臺南縣仁德鄉○○路之某間網咖前，以新臺幣（下同）一千
    五百元之價格，販賣愷他命一包予庚○○，庚○○買受愷他
    命後，僅給付丙○○一千元，尚積欠五百元價金。
(二)於九十七年九月一日下午一時三十五分許，在臺南縣永康市
    ○○○路二八三巷八號三樓丁○○住處，以一千元之價格，
    販賣海洛因一包予丁○○。
(三)於九十七年八月三十日晚間九時四十分許，在臺南縣永康市
    某處，轉讓價值三千元之愷他命與陽志偉。
二、丙○○、己○○均明知海洛因、安非他命分別係毒品危害防
    制條例第二條第二項第一、二款所明定之第一級及第二級毒
    品，不得持有或販賣，己○○並知悉其同居男友丙○○有販
    賣毒品之行為，且購買毒品者係以丙○○所持用之0000
    000000號行動電話門號與丙○○連絡毒品買賣事宜，
    丙○○竟基於販賣海洛因、安非他命營利之犯意，而己○○
    亦基於幫助丙○○或與丙○○共同販賣毒品營利之犯意，為
    下列販賣毒品行為：
(一)己○○基於幫助丙○○販賣安非他命之犯意，於九十七年八
    月十六日晚間十時五十分許，在甲○○撥打上開行動電話門
    號欲與丙○○聯絡購買安非他命時，代丙○○接聽電話，並
    轉知丙○○，甲○○所欲購買之安非他命價額、數量，再由
    丙○○於同日晚間十一時許，持價值五百元之安非他命一包
    ，前往位於臺南縣永康市之家樂福停車場前，交付予甲○○
    。
(二)己○○與丙○○共同基於販賣海洛因營利之犯意聯絡，於九
    十七年八月十七日凌晨四時許，丁○○撥打上開行動電話門
    號欲與丙○○聯絡購買海洛因時，由己○○代為接聽，二人
    在電話中約定買賣海洛因之價額、數量及交易地點後，再由
    己○○持價值一千元之海洛因一包，前往臺南縣永康市○○○路二八三巷口之「九二一檳榔攤」旁交付予丁○○，丁○○買受海洛因後，僅給付己○○五百元，尚積欠五百元價金
    。
三、嗣員警於九十七年九月十日上午九時五十分許，持本院核發
    之搜索票，前往丙○○、己○○二人向丁○○借住之臺南縣
    永康市○○○路二八三巷八號三樓房屋搜索，當場扣得前揭
    0000000000號行動電話門號卡一張，因而查獲上
    情。
四、案經臺南市警察局第四分局報請臺灣臺南地方法院檢察署檢
    察官偵查起訴。
    理  由
壹、有罪部分：
一、證據能力：
    按被告以外之人於審判外之陳述，雖不符前四條之規定，而
    經當事人於審判程序同意作為證據，法院審酌該言詞陳述或
    書面陳述作成時之情況，認為適當者，亦得為證據；當事人
    、代理人或辯護人於法院調查證據時，知有第一百五十九條
    第一項不得為證據之情形，而未於言詞辯論終結前聲明異議
    者，視為有前項之同意，刑事訴訟法第一百五十九條之五第
    一、二項分別定有明文。經查，本件被告丙○○、己○○、
    辯護人及檢察官於本院準備程序進行時，均未爭執證人丁○○、甲○○、陽志偉之警詢、偵查中證詞，暨其他書證與物
    證之證據能力，且迄至本案言詞辯論終結前亦均未聲明異議
    ，應視為已同意援引作為證據。又本院審酌該等言詞陳述作
    成時之情況及證據取得過程等節，並無非出於任意性、不正
    取供或其他違法不當情事，且客觀上亦無顯不可信之情況，
    堪認為適當，揆諸前開說明，依法均有證據能力。
二、事實認定：
(一)上揭事實，業據被告丙○○、己○○於本院審理中坦承不諱
    ，核與證人丁○○、甲○○等人於警詢及偵查中證述：確有
    於上開時、地，撥打0000000000號行動電話門號
    ，向被告丙○○、己○○購買上開金額、數量之海洛因或安
    非他命；以及證人陽志偉於警詢及偵查中證述：被告丙○○
    有於上開時、地，無償轉讓愷他命予其施用等情節均大致相
    符（見警卷一第十二至十三頁、偵卷一第四十六至四十七頁
    、第一二三頁、偵卷三第十二頁、第三十四頁、偵卷一第一
    一三至一一四頁、第一一八頁、警卷二第二十七至二十八頁
    、偵卷一第六十七至六十八頁、偵卷三第六頁、第二十六頁
    ），此外，並有卷附被告丙○○所使用之00000000
    00號行動電話門號與證人丁○○、庚○○、陽志偉、甲○○聯絡之通訊監察譯文四份（見警卷一第十四至十六頁、第
    三十四至四十六頁、警卷二第二十九至三十一頁、偵卷三第
    十四至十五頁），及0000000000號行動電話門號
    卡一張扣案可資佐證。
(二)而按毒品危害防制條例所規定之販賣毒品罪，雖未明示「營
    利之意圖」為其犯罪構成要件，然「販賣」一語，在文義解
    釋上當然已寓含有買賤賣貴，而從中取利之意思存在，且從
    商業交易原理與一般社會觀念而言，販賣行為在通常情形下
    ，仍係以牟取利益為其活動之主要誘因與目的。而查毒品之
    非法交易向為政府查禁森嚴且重罰不寬貸之行為，為一般民
    眾普遍認知之事，而前開購毒者與被告均無深切交情，倘非
    有利可圖，被告應無甘冒被查緝重罰之高度風險，平白無端
    從事毒品買賣之工作。是被告丙○○、己○○自白係以有償
    方式販售毒品予證人庚○○、丁○○、甲○○等人乙情，與
    常情相符，且合於前開證人證述係向被告丙○○、己○○購
    買毒品之情節，自堪採信。
(三)復按刑法關於正犯與從犯之區別，係以其主觀之犯意及客觀
    之犯行為標準，凡以自己犯罪之意思而參與犯罪，無論其所
    參與者是否犯罪構成要件之行為，皆為正犯，其以幫助他人
    犯罪之意思而參與犯罪，其所參與者，苟係犯罪構成要件之
    行為，亦為正犯，必以幫助他人犯罪之意思而參與犯罪，其
    所參與者又為犯罪構成要件以外之行為，始為從犯，最高法
    院著有七十六年臺上字第三五一六號判決意旨可資參照。查
    被告己○○在被告丙○○於九十七年八月十七日販賣第一級
    毒品海洛因予證人丁○○之犯行中，曾為之接聽電話，參與
    買賣契約之訂定，並代為交付毒品予證人丁○○等情，業據
    其自承在卷，是被告己○○所為業已涉入販賣毒品之構成要
    件行為，參諸最高法院前開判決意旨，其所為自應論以正犯
    而非幫助犯，被告己○○之選任辯護人陳稱被告己○○此部
    分所為僅成立幫助犯乙節，為本院所不採。
(四)綜上，本件事證明確，被告丙○○、己○○前開犯行均堪認
    定，應依法論科。
三、新舊法比較：
    被告丙○○、己○○行為後，毒品危害防制條例業經修正，
    而依刑法第二條第一項所揭示之「從舊從輕」原則比較新舊
    法適用之結果，修正前後毒品危害防制條例第四條第一項至
    第三項販賣第一、二、三級毒品罪之構成要件雖無變更，惟
    法定刑罰金刑部分業由原定之一千萬元、七百萬元及五百萬
    元分別提高為二千萬元、一千萬元及七百萬元，自以修正前
    之各該條項所定刑度對於被告丙○○、己○○較為有利。然
    該條例第十七條則自「犯第四條第一項至第四項、第五條第
    一項至第四項前段、第六條第一項至第四項、第七條第一項
    至第四項、第八條第一項至第四項、第十條或第十一條第一
    項、第二項之罪，供出毒品來源，因而破獲者，得減輕其刑
    」，修正為該條第一項「犯第四條至第八條、第十條或第十
    一條之罪，供出毒品來源，因而查獲其他正犯或共犯者，減
    輕或免除其刑」，並增列第二項「犯第四條至第八條之罪，
    於偵查及審判中均自白者，減輕其刑」。本件被告丙○○所
    犯販賣第三級毒品及轉讓第三級毒品之犯行，因被告丙○○
    於偵查及審判中均已自白，而有修正後毒品危害防制條例第
    十七條第二項減刑規定之適用（詳後述），是綜合比較修正
    前後毒品危害防制條例第四條第三項、第八條第三項、第十
    七條第二項規定，以修正後毒品危害防制條例之規定對於被
    告丙○○較為有利。從而，依刑法第二條第一項規定，就被
    告丙○○部分應適用修正後毒品危害防制條例之規定，就被
    告己○○部分則應適用行為時即修正前毒品危害防制條例之
    規定。
四、論罪科刑：
(一)按海洛因、安非他命、愷他命分屬毒品危害防制條例第二條
    第二項第一款至第三款所規定之第一、二、三級毒品，依法
    不得持有、轉讓及販賣。是核被告丙○○就前揭事實欄一(一)
    至(三)所示販賣愷他命、海洛因予證人庚○○、丁○○、轉讓
    愷他命予證人陽志偉，及就事實欄二(一)、(二)所示販賣安非他
    命、海洛因予證人甲○○、丁○○之行為，分別係犯毒品危
    害防制條例第四條第三項之販賣第三級毒品罪、同條例第四
    條第一項之販賣第一級毒品罪、同條例第八條第三項之轉讓
    第三級毒品罪、同條例第四條第二項之販賣第二級毒品罪及
    同條例第四條第一項之販賣第一級毒品罪；被告己○○就前
    揭事實欄二(一)、(二)所示幫助被告丙○○販賣安非他命予證人
    甲○○及與被告丙○○共同販賣海洛因予證人丁○○之行為
    ，分別係犯刑法第三十條、毒品危害防制條例第四條第二項
    之幫助販賣第二級毒品罪、同條例第四條第一項之販賣第一
    級毒品罪。
(二)查被告己○○雖有為被告丙○○代為接聽購毒者電話，並轉
    知證人甲○○欲購買毒品，及其所欲購買之價額、數量之行
    為（見偵卷三第十五頁），惟依卷內證據資料，既未見被告
    己○○有何參與買賣契約之訂定、毒品之交付或價金之收取
    等構成要件行為，且依現有事證，亦查無被告己○○係以自
    己犯罪之意思而為上開行為，應認被告己○○主觀上僅具有
    幫助故意。公訴意旨認被告己○○此部分所為，應與被告丙○○成立共同正犯，容有未洽，惟社會基本事實既屬同一，
    本院自得予以審理，並變更起訴法條。
(三)被告丙○○、己○○就前揭事實欄二(二)所示之販賣第一級毒
    品犯行，具有犯意聯絡及行為分擔，均為共同正犯。被告己○○幫助被告丙○○為販賣第二級毒品犯行，為幫助犯，應
    依刑法第三十條第二項之規定減輕其刑。被告丙○○前揭販
    賣第一、二、三級毒品及轉讓第三級毒品之犯行、被告己○○幫助販賣第二級毒品及販賣第一級毒品之犯行，犯意各別
    ，行為互殊，均應予分論併罰。
(四)被告丙○○販賣第一、二、三級毒品及轉讓第三級毒品、被
    告己○○販賣第一級毒品，而分別持有海洛因、安非他命、
    愷他命之低度行為，應分別為其等販賣或轉讓之高度行為所
    吸收，均不另論罪。
(五)按刑之量定，為求個案裁判之妥當性，法律固賦予法院裁量
    權，但此項裁量權之行使，除應依刑法第五十七條規定，審
    酌行為人及其行為等一切情狀，為整體之評價，並應顧及比
    例原則與平等原則，使罪刑均衡，輕重得宜，以契合社會之
    法律感情。又刑法第五十九條規定犯罪之情狀可憫恕者，得
    酌量減輕其刑，其所謂「犯罪之情狀」，與同法第五十七條
    規定科刑時應審酌之一切情狀，並非有截然不同之領域，於
    裁判上酌減其刑時，應就犯罪一切情狀（包括第五十七條所
    列舉之十款事項），予以全盤考量，審酌其犯罪有無可憫恕
    之事由（即有無特殊之原因與環境，在客觀上足以引起一般
    同情，以及宣告法定低度刑，是否猶嫌過重等等），以為判
    斷。又按販賣第一級毒品罪之法定刑為「死刑或無期徒刑」
    ，然同為販賣第一級毒品之人，其原因動機不一，犯罪情節
    未必盡同，或有大盤毒梟者，亦有中、小盤之分，甚或僅止
    於吸毒者友儕間為求互通有無之有償轉讓者亦有之，其販賣
    行為所造成危害社會之程度自屬有異，法律科處此類犯罪，
    所設之法定最低本刑卻同為「無期徒刑」，不可謂不重。於
    此情形，倘依其情狀處以有期徒刑，即足以懲儆，並可達防
    衛社會之目的者，自非不可依客觀之犯行與主觀之惡性二者
    加以考量其情狀，是否有可憫恕之處，適用刑法第五十九條
    之規定酌量減輕其刑，期使個案裁判之量刑，能斟酌至當，
    符合比例原則，最高法院九十五年臺上字第七八八號判決意
    旨參照。查被告二人雖為販賣第一級毒品海洛因之犯行，然
    觀其二人每次販賣之價額僅一千元，被告丙○○共計販賣二
    次，被告己○○則僅與被告丙○○共同販賣一次，對象僅有
    證人丁○○一人，證人丁○○甚至尚積欠五百元價金，其二
    人犯罪所得不多，其二人之犯罪情節顯與社會通念之大盤毒
    梟有別，遽以無期徒刑之重典罰之，非無法重情輕之憾，是
    本院審酌前開情事，認被告二人所為前開販賣第一級毒品海
    洛因部分犯行，均應依刑法第五十九條之規定減輕其刑，以
    使輕重得宜，罰當其罪，俾符罪刑相當原則。
(六)被告丙○○於偵查及審判中均自白販賣及轉讓第三級毒品犯
    行（見偵卷一第三十三頁、第三十四頁），此部分自應依修
    正後毒品危害防制條例第十七條第二項規定，減輕其刑。另
    被告丙○○、己○○就上開販賣第一、二級毒品犯行，於警
    詢及本院審理中固均供承不諱，然其二人於偵查中則均否認
    犯行，有被告二人之偵訊筆錄在卷可憑（見偵卷一第三十二
    至三十五頁、第九十四至九十六頁、第一○五至一○六頁、
    偵卷二第十至十一頁、偵卷三第五十三至五十四頁、偵卷二
    第五至六頁、第十六至十七頁、第二十至二十一頁），尚無
    從依毒品危害防制條例第十七條第二項規定，減輕其刑，附
    此敘明。
(七)爰審酌被告二人明知毒品對人體危害之鉅，仍販賣或轉讓毒
    品供他人施用，戕害他人身心健康，且危害社會治安，惟念
    被告二人經查獲後於本院審理中均能坦承犯行，深表悔悟，
    所販賣毒品之次數及數量不多、且所獲取之利益亦非鉅，以
    本件犯罪情節而論，惡性尚非重大不赦，兼衡其二人之學歷
    、職業、家庭生活狀況等一切情狀，分別量處如附表一、二
    所示之刑，並定應執行刑如主文所示，以資懲儆。
五、沒收部分：
(一)按毒品危害防制條例第十九條第一項規定「犯第四條之罪者
    ，其供犯罪所用或因犯罪所得之財物，均沒收之，如全部或
    一部不能沒收時，追徵其價額或以其財產抵償之」，惟該條
    項並無如同條例第十八條第一項所定「不問屬於犯人與否，
    沒收之」之明文，自屬相對沒收主義之立法。是其應沒收之
    物，應以屬於被告或共犯所有者為限。再該規定所稱「追徵
    其價額」者，係指所沒收之物為金錢以外之其他財物而無法
    沒收時，應追徵其價額，使其繳納與原物相當之價額。如所
    得財物為金錢而無法沒收時，應「以其財產抵償之」（最高
    法院九十五年臺上字第三○五號判決意旨參照）。復按毒品
    危害防制條例第十九條第一項規定，犯販賣毒品罪者，其犯
    罪所得之財物均沒收之，係採義務沒收主義。故販賣毒品所
    得之對價，不問其中成本若干，利潤多少，均應全部諭知沒
    收，貫徹政府查禁煙毒之決心，以符立法本旨（最高法院九
    十一年臺上字第二四一九號判決意旨參照）。本件扣案之0
    000000000號行動電話門號卡一張，乃被告丙○○
    所有供其與被告己○○本件販賣毒品所用之物，業據被告丙○○陳明在卷（見本院卷第一三五頁），應依毒品危害防制
    條例第十九條第一項規定，宣告沒收。至於被告丙○○搭配
    上開行動電話門號使用之手機一支，雖亦係其供犯本罪所用
    之物，但被告丙○○於本院審理時供稱其已將該支手機丟棄
    （見本院卷第一三五頁），應認其已滅失而不存在，自無庸
    宣告沒收。另被告丙○○如事實欄一(一)、(二)、事實欄二(一)、
    (二)所示販賣第一、二、三級毒品所得，各一千元、一千元、
    五百元、五百元及被告己○○如事實欄二(二)所示販賣第一級
    毒品所得五百元，雖未扣案，仍應依毒品危害防制條例第十
    九條第一項規定，分別於各罪刑項下諭知沒收（被告二人如
    事實欄二(二)所示共同販賣毒品所得五百元應連帶沒收之），
    如全部或一部不能沒收時，以其財產抵償之（前述五百元部
    分，以被告二人之財產連帶抵償之）。又被告己○○如事實
    欄二(一)所示犯行為幫助犯，對於正犯所有供犯罪所用或因犯
    罪所得之物，不適用該責任共同原則，此部分自毋庸為沒收
    之諭知，附此敘明。
貳、無罪部分：
一、公訴意旨另以：被告己○○明知海洛因係毒品危害防制條例
    第二條第二項第一款所明定之第一級毒品，仍與被告丙○○
    共同基於販賣第一級毒品之犯意聯絡，以00000000
    00號行動電話門號作為與購買毒品者之聯絡工具，於九十
    七年九月一日下午一時三十五分許，在臺南縣永康市○○○
    路二八三巷八號三樓，共同販賣價值一千元之海洛因予丁○○。因認被告己○○此部分行為亦涉犯毒品危害防制條例第
    四條第一項之販賣第一級毒品罪嫌等語。
二、按犯罪事實應依證據認定之，無證據不得認定犯罪事實；不
    能證明被告犯罪者，應諭知無罪之判決，刑事訴訟法第一百
    五十四條第二項、第三百零一條第一項分別定有明文。又所
    謂認定犯罪事實之證據，係指足以認定被告確有犯罪行為之
    積極證據而言，如未發現相當證據，或證據不足以證明，自
    不能以推測或擬制之方法，以為裁判基礎，有最高法院二十
    九年上字第三一○五號、四十年臺上字第八六號判例意旨可
    資參照。次按認定不利於被告之事實，須依積極證據，苟積
    極證據不足為不利於被告事實之認定時，即應為有利於被告
    之認定，更不必有何有利之證據，亦有最高法院三十年上字
    第八一六號判例意旨可資參照。又刑事訴訟上證明之資料，
    無論其為直接證據或間接證據，均須達於通常一般人均不致
    於有所懷疑，而得確信其為真實之程度，始得據為有罪之認
    定，倘其關於被告是否犯罪之證明未能達此程度，而有合理
    性懷疑之存在，致使無從形成有罪之確信，根據「罪證有疑
    ，利於被告」之證據法則，即不得遽為不利被告之認定，其
    以情況證據（即間接證據）斷罪時，尤須基於該證據在直接
    關係上所可證明之他項情況事實，本乎推理作用足以確證被
    告有罪，方為合法，不得徒憑主觀上之推想，將一般經驗上
    有利被告之其他合理情況逕予排除，此觀諸最高法院七十六
    年臺上字第四九八六號、三十二年上字第六七號判例意旨即
    明。
三、公訴意旨認被告己○○另涉有上揭販賣第一級毒品海洛因罪
    嫌，無非係以被告己○○於警詢及偵查中之供述、被告丙○○於警詢及偵查中之證述、證人丁○○於警詢及偵查中之證
    述、雙向通聯紀錄、扣案之0000000000號行動電
    話門號卡一張、證人丁○○之臺南市警察局第四分局送驗尿
    液年籍對照表及詮昕科技股份有限公司濫用藥物尿液檢驗報
    告為其主要論據。訊據被告己○○堅詞否認有此部分犯行，
    辯稱：並未於上開時、地，販賣價值一千元之海洛因予證人
    丁○○等語。經查，被告己○○於警詢中僅自白，證人丁○○於九十七年八月十七日，以0000000000號行動
    電話門號，連續撥打三通電話，至被告丙○○所持用之00
    00000000號行動電話購買毒品時，是其接聽，並相
    約在臺南縣永康市○○○路二八三巷口「九二一檳榔攤」旁
    交易價值一千元之海洛因毒品一包，並明確表示，只有於九
    十七年八月十七日代替被告丙○○與證人丁○○交易，並未
    提及有何於九十七年九月一日下午一時三十五分許，在臺南
    縣永康市○○○路二八三巷八號三樓，與被告丙○○共同販
    賣價值一千元之海洛因予丁○○等情（見警卷一第八頁）。
    且被告己○○於本院審理中亦堅詞否認有何上開犯行（見本
    院卷第一三五頁）。公訴意旨雖以被告丙○○曾於警詢中證
    述，被告己○○有為其接聽0000000000號行動電
    話，以資作為認定被告己○○涉有此部分販賣毒品犯行之依
    據。然觀之被告丙○○於警詢中僅表示，被告己○○會使用
    0000000000號行動電話門號，但需經其本人同意
    等語（見警卷一第二頁），足見被告丙○○並未說明被告己○○使用上開行動電話門號之目的究竟為何，自無從遽為不
    利於被告己○○之認定。再者，被告丙○○於本院審理中固
    坦承：證人丁○○曾向其購買二次海洛因等情不諱，惟其於
    警詢及偵查中則均辯稱：其交付予證人丁○○者均為葡萄糖
    粉；九十七年八月十七日那次證人丁○○要向伊拿海洛因，
    伊沒有海洛因，就叫伊女友己○○拿葡萄糖粉末給她云云（
    見警卷一第二頁、偵卷一第三十三頁），先不論被告丙○○
    於本院審理中已坦承確有依約交付證人丁○○海洛因而與證
    人丁○○完成二次毒品交易行為，然由被告丙○○上開供述
    情節可知，其僅敘及被告己○○曾於「九十七年八月十七日
    」代其接聽電話及前往約定地點交付「葡萄糖粉末」予證人
    丁○○之行為，而未曾表示被告己○○亦有於「九十七年九
    月一日」代其接聽電話或至約定地點交付「葡萄糖粉末」予
    證人丁○○之行為，自無從以被告丙○○於警詢或偵查中之
    證述而認定被告己○○確有與被告丙○○共同於九十七年九
    月一日下午一時三十五分許，在臺南縣永康市○○○路二八
    三巷八號三樓，販賣價值一千元之海洛因予證人丁○○之犯
    行甚明。另證人丁○○於警詢及偵查中亦均證稱：伊於九十
    七年八月十七日撥打三通電話購買毒品時，是被告丙○○之
    女友己○○與伊接洽及拿海洛因給伊，伊只有向被告己○○
    購買一次毒品；只有一次是被告己○○送海洛因來給伊等語
    甚明（見警卷一第十二至十三頁、偵卷一第四十六頁、第一
    二三頁）。證人丁○○未曾證述，其於九十七年九月一日下
    午一時三十五分許向被告丙○○購買毒品時，係由被告己○○代為接聽電話或交付毒品等節，核與被告己○○前開所辯
    情節相符，且與卷附之0000000000號行動電話門
    號九十七年八月十七日上午三時五十九分、同日上午四時七
    分及同年九月一日下午一時三十五分許之通訊監察譯文均相
    符（見警卷一第十五至十六頁），足見被告己○○前開所辯
    ，確與事證相符，自堪採信。另公訴人提出之證人丁○○之
    臺南市警察局第四分局送驗尿液年籍對照表及詮昕科技股份
    有限公司濫用藥物尿液檢驗報告一份，亦僅足以證明證人丁○○在該次為警採尿前確有施用毒品之犯行，尚不足以證明
    證人丁○○必定係向被告己○○購入毒品。綜上所述，公訴
    人所舉前開證據，均不足以證明公訴意旨所指之被告己○○
    另有於九十七年九月一日下午一時三十五分許，在臺南縣永
    康市○○○路二八三巷八號三樓，與被告丙○○共同販賣價
    值一千元之海洛因予證人丁○○之犯行。此外，復查無其他
    積極事證足認被告己○○有公訴人所指上揭犯行，揆諸前揭
    判例意旨及說明，不能證明被告己○○此部分犯罪，自應為
    被告己○○無罪之諭知。
據上論斷，應依刑事訴訟法第二百九十九條第一項前段、第三百
條、第三百零一條第一項，毒品危害防制條例第四條第一項、第
二項、第三項、第八條第三項、第十七條第二項、第十九條第一
項，修正前毒品危害防制條例第四條第一項、第二項，刑法第十
一條、第二條第一項、第二十八條、第三十條、第五十九條、第
五十一條第五款，判決如主文。
本案經檢察官戊○○到庭執行職務。
中    華    民    國    99    年    3     月    4     日
                  刑事第十四庭  審判長法  官  陳金虎
                                      法  官  周紹武
                                      法  官  孫淑玉
以上正本證明與原本無異
如不服本判決應於收受本判後10日內向本院提出上訴書狀，並應
敘述具體理由。其未敘述上訴理由者，應於上訴期間屆滿後20日
內向本院補提理由書狀（均須按他造當事人之人數附繕本）「切
勿逕送上級法院」。
                                      書記官  方秀貞
中    華    民    國    99    年    3     月    4     日
附錄本案論罪科刑法條：
毒品危害防制條例第4條
製造、運輸、販賣第一級毒品者，處死刑或無期徒刑；處無期徒
刑者，得併科新臺幣 2 千萬元以下罰金。
製造、運輸、販賣第二級毒品者，處無期徒刑或 7 年以上有期
徒刑，得併科新臺幣 1 千萬元以下罰金。
製造、運輸、販賣第三級毒品者，處 5 年以上有期徒刑，得併
科新臺幣 7 百萬元以下罰金。
製造、運輸、販賣第四級毒品者，處 3 年以上 10 年以下有期
徒刑，得併科新臺幣 3 百萬元以下罰金。
製造、運輸、販賣專供製造或施用毒品之器具者，處 1 年以上
7 年以下有期徒刑，得併科新臺幣 1 百萬元以下罰金。
前五項之未遂犯罰之。
毒品危害防制條例第8條
轉讓第一級毒品者，處 1 年以上 7 年以下有期徒刑，得併科新
臺幣 1 百萬元以下罰金。
轉讓第二級毒品者，處 6 月以上 5 年以下有期徒刑，得併科新
臺幣 70 萬元以下罰金。
轉讓第三級毒品者，處 3 年以下有期徒刑，得併科新臺幣 30
萬元以下罰金。
轉讓第四級毒品者，處 1 年以下有期徒刑，得併科新臺幣 10
萬元以下罰金。
前四項之未遂犯罰之。
轉讓毒品達一定數量者，加重其刑至二分之一，其標準由行政院
定之。
附表一：被告丙○○之罪刑
┌──┬────┬────────────────────┐
│編號│犯罪事實│      主                      文        │
├──┼────┼────────────────────┤
│一  │如事實欄│丙○○販賣第三級毒品，處有期刑貳年捌月，│
│    │一(一)所載│因販賣第三級毒品所得新臺幣壹仟元沒收之，│
│    │        │如全部或一部不沒收時，以其財產抵償之；扣│
│    │        │案之0000000000行動電話門號卡壹│
│    │        │張沒收。                                │
├──┼────┼────────────────────┤
│二  │如事實欄│丙○○販賣第一級毒品，處有期刑拾伍年陸月│
│    │一(二)所載│，因販賣第一級毒品所得新臺幣壹仟元沒收之│
│    │        │，如全部或一部不沒收時，以其財產抵償之；│
│    │        │扣案之0000000000行動電話門號卡│
│    │        │壹張沒收。                              │
├──┼────┼────────────────────┤
│三  │如事實欄│丙○○轉讓第三級毒品，處有期徒刑肆月，扣│
│    │一(三)所載│案之0000000000行動電話門號卡壹│
│    │        │張沒收。                                │
├──┼────┼────────────────────┤
│四  │如事實欄│丙○○販賣第二級毒品，處有期刑柒年陸月，│
│    │二(一)所載│因販賣第二級毒品所得新臺幣伍佰元沒收之，│
│    │        │如全部或一部不沒收時，以其財產抵償之；扣│
│    │        │案之0000000000行動電話門號卡壹│
│    │        │張沒收。                                │
├──┼────┼────────────────────┤
│五  │如事實欄│丙○○共同販賣第一級毒品，處有期刑拾伍年│
│    │二(二)所載│陸月，因販賣第一級毒品所得新臺幣伍佰元與│
│    │        │己○○連帶沒收之，如全部或一部不沒收時，│
│    │        │以其與己○○之財產連帶抵償之；扣案之○九│
│    │        │00000000行動電話門號卡壹張沒收。│
└──┴────┴────────────────────┘
附表二：被告己○○之罪刑
┌──┬────┬────────────────────┐
│編號│犯罪事實│      主                      文        │
├──┼────┼────────────────────┤
│一  │如事實欄│己○○幫助販賣第二級毒品，處有期刑參年柒│
│    │二(一)所載│月。                                    │
├──┼────┼────────────────────┤
│二  │如事實欄│己○○共同販賣第一級毒品，處有期刑拾伍年│
│    │二(二)所載│貳月，因販賣第一級毒品所得新臺幣伍佰元與│
│    │        │丙○○連帶沒收之，如全部或一部不沒收時，│
│    │        │以其與丙○○之財產連帶抵償之；扣案之○九│
│    │        │00000000行動電話門號卡壹張沒收。│
└──┴────┴────────────────────┘

司法院資訊處製作；財團法人民間司法改革基金會備份。
